臺灣臺中地方法院民事裁定　九十三年度再字第一二號
　　再審　原告　丙○○
　　即債務人　　乙○○
　　共　　 同
　　訴訟代理人　張豐守律師
　　複　代理人　張淑琪律師
　　再審　被告　甲○○
　　即 債 權人
當事人間再審之訴事件，本院裁定如下：
    主      文
再審被告之訴駁回。
訴訟費用由再審被告負擔。
    理      由
一、再審之訴，按起訴法院之審級，依民事訴訟法第七十七條之十三、第七十七條之
    十四及第七十七條之十六規定徵收裁判費，民事訴訟法第七十七條第十七定有明
    文。再審之訴，形式上雖為訴之一種，實質上為前訴訟之再開或續行，其訴訟標
    的之價額，仍應以前訴訟程序所核定者為準，不容任意變更（最高法院八十五年
    度台上字第一六二九號判決參照）。
二、本件再審原告主張：再審被告以再審原告之被繼承人陳林月桃向伊借款新台幣（
    下同）八十萬元，因陳林月桃於九十三年四月八日死亡，應由再審原告共同繼承
    債務，於九十三年六月八日向本院聲請對再審原告發支付命令，並由本院於九十
    三年六月二十一日核發九十三年促字第三四六九八號支付命令，該支付命令係以
    寄存方式送達，再審原告因未實際收受該支付命令，致未於法定期間聲明異議，
    致支付命令確定。再審原告於被繼承人於九十三年四月八日逝世後，於九十三年
    五月十一日法定期間即已辦理拋棄繼承，並經本院於九十三年五月二十七日准予
    備查，該備查函於本院核發上開支付命令前即已存在，自屬民事訴訟法第四百九
    十六條第一項第十三款，當事人發現未經斟酌之証物，而經斟酌後可受較有利益
    之裁判。再審原告迄至九十三年八月三十日本院民事執行處對再審原告乙○○服
    務單位號即亞東婦產科核發執行命令，再審原告於同年九月八日向本院執行處調
    卷後始知悉再審被告以繼承法律關係對再審原告聲請核發支付命令，是再審原告
    於同年九月十日提起再審之訴，自未逾知悉再審理由之三十日之不變期間等情，
    並提出支付命令聲請狀、本院九十三年促字第三四六九八號支付命令裁定、支付
    命令確定証明書、本院九十三年繼字第六九九號函、本院九十三年執字第四０三
    六九號執行命令影本各一紙為証，復經本院調閱本院九十三年促字第三四六九八
    號、九十三年執字第四０三六九號及九十三年繼字第六九九號卷核閱屬實。
三、按再審之訴為前程序之再開或續行，當法院認再審之訴合法並有再審理由時，即
    生債權人原支付命令之聲請視為起訴之效力，此時再開視為起訴之訴訟程序，依
    前所述，本件再審原告提起本件再審之訴未逾三十日之不變期間，並有民事訴訟
    法第四百九十六條第一項十三款之再審理由，本件再審被告（債權人）原支付命
    令之聲請視為起訴之程序，復因再審被告於督促程序未按起訴之標準預納裁判費
    ，自應以預納裁判費為起訴必備之程式，查本件訴訟標的金額核定為新台幣（下
    同）捌拾萬元，應徵再審裁判費捌仟柒佰元，扣除前繳支付命令裁判費壹仟元外
    ，尚應補繳柒仟柒佰元，經本院於民國九十四年三月十五日裁定命再審被告於收
    受裁定五日內補正，該項裁定已於民國九十四年三月二十八日送達再審被告，有
    送達證書附卷可憑。
四、再審被告逾期迄未補正，其訴顯難認為合法，應予駁回。
五、依民事訴訟法第二百四十九條第一項第六款、第九十五條、第七十八條，裁定如
    主文。
中　　　華　　　民　　　國　　九十四　　年　　　四　　　月　　二十七　　日
                                        臺灣臺中地方法院民事第二庭
~B法　　　官　涂秀玲
正本係照原本作成
如不服本裁定應於送達後十日內向本院提出抗告狀，並繳納抗告費新臺幣一千元。
中　　　華　　　民　　　國　　九十四　　年　　　四　　　月　　二十七　　日
~B書記官　巫偉凱
